臺灣臺中地方法院刑事判決　
110年度易字第2387號
公  訴  人  臺灣臺中地方檢察署檢察官
被      告  陳青祥



上列被告因竊盜案件，檢察官提起公訴（110年度偵字第33192號
、第33195號、第33424號），本院合議庭裁定由受命法官獨任進
行簡式審判程序，判決如下：
    主    文
陳青祥犯如附表所示之罪，各處如附表所示之刑及沒收。
    犯罪事實
一、陳青祥個別基於意圖為自己不法所有之攜帶兇器竊盜犯意（
    就犯罪事實欄㈠㈢部分）或竊盜犯意（就犯罪事實欄㈡部分
    ），分別為下列行為：
　㈠於民國110年2月28日凌晨5時35分許，騎乘其向新榮田機車租
    賃行建國店承租之車牌號碼000-000號普通重型機車，至臺
    中市○○區○○路00號之娃娃機店，適見無人看管之際，持客觀
    上具有危險性、對人之生命、身體構成威脅而足供兇器使用
    之之黃色油壓剪1支，剪斷由石記慶管領之娃娃機臺2台之零
    錢箱上加裝鎖頭（毀損部分未據告訴），再持自備萬用鑰匙
    打開2個零錢箱後，將零錢倒入自備袋子內之方式，竊取新
    臺幣（下同）8,000元零錢得手，並旋即騎乘上開機車離去
    ，且將所得花用一空。
　㈡於110年3月8日凌晨1時45分許，騎乘車牌號碼000-000號普通
    重型機車，至臺中市○○區○○路000號之娃娃機店，適見四下
    無人之際，以持現場拾得衣架伸入謝文銓管領之娃娃機臺內
    ，將商品勾落至取物孔之方式，接續竊取2台娃娃機臺內之
    公仔各1隻（2隻公仔價值共計1,200元）得手後，將衣架棄
    置於現場並騎乘上開離去。
　㈢於110年3月22日凌晨4時52分許，騎乘車牌號碼000-000號普
    通重型機車，至臺中市南屯區向上路5段與工業區十八路交
    岔路口之娃娃機店，趁無人看管之際，先進入該店儲藏室內
    以不詳方式切斷監視器電源後，持客觀上具有危險性、對人
    之生命、身體構成威脅而足供兇器使用之之砂輪機1台，破
    壞陳俊良管領之兌幣機鎖頭及娃娃機臺2台之附加鎖頭後（
    毀損部分未據告訴），竊取上開機台內現金共計1萬5,000元
    得手後，隨即騎乘機車逃離現場，並將所得花用一空。
　　嗣石記慶、謝文銓、陳俊良發現遭竊並報警處理，始循線查
    悉上情。　
二、案經石記慶、陳俊良分別訴由臺中市政府警察局太平分局、
    第四分局報告及臺中市政府警察局第五分局報告臺灣臺中地
    方檢察署檢察官偵查起訴。
    理    由
一、本案被告陳青祥所犯為死刑、無期徒刑、最輕本刑為3年以
    上有期徒刑以外之罪，其於準備程序就前揭被訴事實為有罪
    之陳述，經受命法官告知簡式審判程序之旨，並聽取其與公
    訴人之意見後，本院認無不得或不宜改依簡式審判程序進行
    之處，爰依刑事訴訟法第273條之1第1項、第284條之1規定
    ，裁定本案由受命法官獨任進行簡式審判程序，合先敘明。
二、上開犯罪事實，業經被告於警詢、偵訊及本院審理時，坦承
    不諱（見第33424號偵卷第59至65頁、第33192號偵卷第65至
    68頁、第33195號偵卷第55至59、119至124頁、本院卷第142
    頁），核與告訴人石記慶、陳俊良、被害人謝文銓於警詢中
    陳述情節相符（見第33192號偵卷第69至72頁、第33195號偵
    卷第61至62、141至143頁、第33424號偵卷第67至69頁），
    且有非被告所有而供其為犯罪事實欄㈡竊盜犯行所用之衣架
    1支扣案可佐，並有110年2月28日路口監視器錄影翻拍照片6
    張、110年2月28日娃娃機監視器錄影翻拍照片4張、車牌號
    碼000-000號普通重型機車租賃契約、陳青祥租賃機車留存
    身分證、駕照影本各1份、110年3月22日路口監視器錄影翻
    拍照片7張、110年3月22日娃娃機監視器錄影翻拍照片2張、
    車牌號碼000-000號普通重型機車車輛詳細資料報表1份、臺
    灣臺中地方檢察署公務電話紀錄2份、現場及娃娃機、兌幣
    機受損情形採證照片9張、月結銷貨單-維修費用1份、110年
    3月8日監視器錄影翻拍照片14張、110年3月8日路口監視器
    錄影翻拍照片2張、油壓剪、砂輪機網頁資料1份在卷可稽（
    第33192號偵卷第73至79頁、第33195號偵卷第63至71、75、
    95、101至109、145頁、第33424號偵卷第77至91、121頁、
    本院卷第129、131頁），足認被告之自白與上開事證相符，
    堪以採信。本案事證明確，被告犯行均堪以認定，各應依法
    論科。
三、論罪科刑
  ㈠按刑法第321條第1項第3款之攜帶兇器竊盜罪，係以行為人攜
    帶兇器竊盜為其加重條件，此所謂兇器，其種類並無限制，
    凡客觀上足對人之生命、身體、安全構成威脅，具有危險性
    之兇器均屬之，且祇須行竊時攜帶此種具有危險性之兇器為
    已足，並不以攜帶之初有行兇之意圖為必要。螺絲起子為足
    以殺傷人生命、身體之器械，顯為具有危險性之兇器（最高
    法院79年度台上字第5253號判決要旨參照）。查被告就如犯
    罪事實欄㈠㈢所示部分，分別持客觀上足對人之生命、身體
    、安全構成威脅之油壓剪或砂輪機破壞上述機台鎖頭後竊取
    上開財物得手，自屬攜帶兇器竊盜行為。
  ㈡核被告就如犯罪事實欄㈠㈢部分所為，均係犯刑法第321條第1
    項第3款攜帶兇器竊盜罪；另就如犯罪事實欄㈡部分所為，
    係犯刑法第320條第1項之竊盜罪。
  ㈢被告所犯上開各罪，在時間差距上可以分開，且犯意各別，
    行為互異，在刑法評價上各具獨立性，應分論併罰。
  ㈣查被告前因違反槍砲彈藥刀械管制條例等案件，經本院96年
    度訴字第2307號判決各判處有期徒刑7年5月、3年5月，應執
    行有期徒刑10年，上訴後，迭經臺灣高等法院臺中分院96年
    度上訴字第2866號判決、最高法院97年度台上字第1919號判
    決駁回上訴確定，經移送執行，於107年2月2日假釋出監並
    付保護管束，而於108年2月10日保護管束期滿視為執行完畢
    等情，有臺灣高等法院被告前案紀錄表1份在卷可參（見本
    院卷第17至57頁），其於上開有期徒刑執行完畢後5年內故
    意再犯本案有期徒刑以上之各罪，均為累犯。審酌被告前因
    故意犯罪經徒刑執行完畢，理應產生警惕作用，竟於前案執
    行完畢後再犯本案之各罪，足認其刑罰反應力薄弱，考量被
    告上開犯罪情節，無應量處最低法定刑，否則有違罪刑相當
    原則，致其人身自由遭受過苛侵害之情形，自無司法院釋字
    第775號解釋之適用。爰依刑法第47條第1項規定及司法院釋
    字第775號解釋文，均依法加重其刑。
  ㈤爰以行為人之責任為基礎，審酌被告前多次因竊盜案件經法
    院判處罪刑，有臺灣高等法院被告前案紀錄表1份在卷可參
    （見本院卷第17至57頁）；其正值壯年，卻不思以正途賺取
    生活所需，為獲取不法利益，竟分別至上址娃娃機店內，以
    上開方式，分別竊取前述娃娃機台內現金或商品、或兌幣機
    台內之現金得手，欠缺對他人財產權之尊重及法治觀念，其
    犯罪所生損害程度非輕，所為實屬不該；考量被告坦承犯行
    ，惟尚未與告訴人石記慶、陳俊良、謝文銓達成和解並彌補
    財產損失之犯後態度，兼衡其犯罪動機、智識程度及生活狀
    況等一切情狀（詳如本院卷第125、143頁所示），分別量處
    如主文所示之刑，並就得易科罰金部分諭知易科罰金之折算
    標準。
  ㈥按關於數罪併罰之案件，如能俟被告所犯數罪全部確定後，
    於執行時，始由該案犯罪事實最後判決之法院所對應之檢察
    署檢察官，聲請該法院裁定之，無庸於每一個案判決時定其
    應執行刑，則依此所為之定刑，不但能保障被告（受刑人）
    之聽審權，符合正當法律程序，更可提升刑罰之可預測性，
    減少不必要之重複裁判，避免違反一事不再理原則情事之發
    生（最高法院110年度台抗大字第489號刑事大法庭裁定意旨
    參照）。依上開說明，本院就被告所犯不得易科罰金部分即
    如犯罪事實欄㈠㈢所示數罪，爰不予併定其應執行刑，嗣就
    其所犯數罪全部確定後，再由檢察官依法聲請法院裁定應執
    行刑，以保障被告權益及符合正當法律程序要求。
四、沒收
　㈠犯罪所得，屬於犯罪行為人者，沒收之；前二項之沒收，於
    全部或一部不能沒收或不宜執行沒收時，追徵其價額，刑法
    第38條之1第1項前段、第3項前段分別定有明文。查被告分
    別於犯罪事實欄㈠㈡㈢竊得現金8,000元、公仔2個（價值共計
    1,200元）、現金1萬5,000元得手，均為被告之犯罪所得，
    業經被告於本院審理時供述在卷（見本院卷第142頁），且
    未扣案，又均未發還與各該被害人，爰均依刑法第38條之1
    第1項前段、第3項規定，於被告各該犯罪主文項下宣告沒收
    ，於全部或一部不能沒收或不宜執行沒收時，追徵其價額。
    就被告上開宣告多數沒收，依刑法第40條之2第1項規定，併
    執行之。
　㈡按供犯罪所用、犯罪預備之物或犯罪所生之物，屬於犯罪行
    為人者，得沒收之；宣告前二條之沒收或追徵，有過苛之虞
    、欠缺刑法上之重要性、犯罪所得價值低微，或為維持受宣
    告人生活條件之必要者，得不宣告或酌減之，刑法第38條第
    2項、第38條之2第2項分別定有明文。查：
　　⒈被告於犯罪事實欄㈠部分行竊時所使用之黃色油壓剪1支、
      萬用鑰匙1把、另於犯罪事實欄㈢部分行竊時所使用之砂
      輪機1台，雖均為被告所有並供其為前述加重竊盜犯行所
      用之物，業經被告於本院審理時供述明確（見本院卷第14
      2頁）。惟查，被告於本院審理時供稱：其已將萬用鑰匙
      、油壓剪、砂輪機丟棄等語（見本院卷第142頁），是該
      鑰匙、油壓剪、砂輪機雖均未經扣案，審酌該物品並非違
      禁物或其他法定應沒收之物，價值非高，且油壓剪、砂輪
      機於日常生活中尚非難以取得，倘予沒收或追徵，除另使
      刑事執行程序開啟之外，對於被告犯罪行為之不法、罪責
      評價並無影響，復不妨其刑度之評價，對於沒收制度所欲
      達成或附隨之社會防衛亦無何助益，顯欠缺刑法上重要性
      ，爰依刑法第38條之2第2項規定，均不予宣告沒收。
　　⒉扣案衣架1支雖係供被告為犯罪事實欄㈡部分犯行使用之物
      ，然並非被告所有，業經被告於本院審理時陳述在卷（見
      本院卷第142頁），卷內亦無其他證據證明該衣架惟被告
      所有之物，爰不予宣告沒收。
據上論斷，應依刑事訴訟法第273條之1第1項、第299條第1項前
段，刑法第320條第1項、第321條第1項第3款、第47條第1項、第
41條第1項前段、第38條之1第1項前段、第3項、第40條之2第1項
，刑法施行法第1條之1第1項，判決如主文。
本案經檢察官陳信郎提起公訴，檢察官林卓儀到庭執行職務。
中　　華　　民　　國　　111 　年　　4 　　月　　6 　　日
                  刑事第五庭  法　官  李怡真
以上正本證明與原本無異。
如不服本判決應於收受送達後20日內向本院提出上訴書狀，並應
敘述具體理由；其未敘述上訴之理由者，應於上訴期間屆滿後20
日內向本院補提理由書（均須按他造當事人之人數附繕本）「切
勿逕送上級法院」。
告訴人或被害人如不服判決，應備理由具狀向檢察官請求上訴，
上訴期間之計算，以檢察官收受判決正本之日起算。
　　　　                      書記官  林怡君
中　　華　　民　　國　　111 　年　　4 　　月　　7 　　日
附錄本案論罪科刑法條全文：
中華民國刑法第320條
意圖為自己或第三人不法之所有，而竊取他人之動產者，為竊盜
罪，處5年以下有期徒刑、拘役或50萬元以下罰金。
意圖為自己或第三人不法之利益，而竊佔他人之不動產者，依前
項之規定處斷。
前二項之未遂犯罰之。

中華民國刑法第321條
犯前條第1項、第2項之罪而有下列情形之一者，處6月以上5年以
下有期徒刑，得併科50萬元以下罰金：
一、侵入住宅或有人居住之建築物、船艦或隱匿其內而犯之。
二、毀越門窗、牆垣或其他安全設備而犯之。
三、攜帶兇器而犯之。
四、結夥三人以上而犯之。
五、乘火災、水災或其他災害之際而犯之。
六、在車站、港埠、航空站或其他供水、陸、空公眾運輸之舟、
    車、航空機內而犯之。
前項之未遂犯罰之。

附表：
編號 犯罪事實 主文 備註 1 犯罪事實欄㈠ 陳青祥犯攜帶兇器竊盜罪，累犯，處有期徒刑捌月。未扣案犯罪所得新臺幣捌仟元沒收，於全部或一部不能沒收或不宜執行沒收時，追徵其價額。 起訴書犯罪事實欄㈠所示 2 犯罪事實欄㈡ 陳青祥犯竊盜罪，累犯，處有期徒刑肆月，如易科罰金，以新臺幣壹仟元折算壹日。未扣案犯罪所得公仔貳個均沒收，於全部或一部不能沒收或不宜執行沒收時，追徵其價額。 起訴書犯罪事實欄㈡所示 3 犯罪事實欄㈢ 陳青祥犯攜帶兇器竊盜罪，累犯，處有期徒刑拾月。未扣案犯罪所得新臺幣壹萬伍仟元沒收，於全部或一部不能沒收或不宜執行沒收時，追徵其價額。 起訴書犯罪事實欄㈢所示